臺灣板橋地方法院民事判決　　　　　　　95年度訴字第1799號
原　　　告　乙○○　現在送達處所：台北縣土城市○○路2號
被　　　告　甲○○
上列當事人間請求侵權行為損害賠償事件，於中華民國96年6月2
6日言詞辯論終結，本院判決如下：
    主          文
被告應給付原告新臺幣參萬元，及自中華民國九十六年二月一日
起至清償日止按週年利率百分之五計算之利息。
原告其餘之訴駁回。
訴訟費用由被告負擔百分之一，餘由原告負擔。
本判決第一項關於原告勝訴部分得為假執行。
原告其餘假執行之聲請駁回。
    事 實 及 理 由
壹、程序方面：被告經合法通知，均未於言詞辯論期日到場，核
    無民事訴訟法第386 條各款所列情形，爰依原告之聲請，由
    其一造辯論而為判決。
貳、當事人之主張：
一、原告方面：
    聲明：被告應給付原告新臺幣（下同）300 萬元，及自起訴
    狀繕本送達翌日起至清償日止按週年利率百分之五計算之利
    息。
    其陳述及所提出之證據如下：
(一)於民國95年5月2日中午11點40分許在臺灣新竹看守所一舍七
    房之原告，被甲○○毆傷。於臺灣新竹地方法院95年5月2日
    言詞辯論前（案號：95年度重訴字第66號），原告在監身體
    被不法侵害，傷狀悽慘，血跡斑斑，被迫帶傷出庭，在言詞
    辯論因傷痛而不全辯論，並原告因不全辯論而敗訴部分，對
    於在監不法侵害原告身體之被告，左右在監原告訴訟，暗中
    使之敗訴，豈有無須負賠償原告敗訴部分及精神上痛苦部分
    之損害之理。此有臺灣新竹地方法院95年度竹簡字第867號
    刑事簡易判決書及臺灣新竹地方法院95年度重訴字第66號民
    事判決書在案可稽。所提證據，另案調查中（臺灣臺東地方
    法院檢察署96年度他字第75號），由此所以請求。
(二)非財產上損害賠償：因原告所內因被迫不能以本人之意思踐
    行訴訟上必要之行為，其中幕後有被告及等人策劃本案，使
    原告鉅大恐懼及痛苦（包括身體傷勢），原告請求被告賠償
    300萬元，方屬公允，以資慰藉。
二、被告方面：被告經合法通知，未於言詞辯論期日到場，亦未
    提出準備書狀作何聲明或陳述。
參、本院依職權查詢甲○○之刑事前案記錄，及向臺灣新竹地方
    法院調取95年度重訴字第66號民事卷宗，向臺灣新竹地方法
    院檢察署調取95年度執字第2415號刑事卷宗，及依職權調取
    臺灣新竹地方法院95年度重訴字第66號民事判決、臺灣新竹
    地方法院95年度竹簡字第867號刑事簡易判決。
肆、得心證之理由：
一、原告主張之前揭事實，有臺灣新竹地方法院95年度竹簡字第
    867 號刑事簡易判決影本一件在卷可參，依據前述刑事判決
    認定之事實為：「甲○○、何志平於民國95年5 月2 日11時
    40分許，在臺灣新竹看守所舍房內與乙○○因細故發生口角
    ，甲○○、何志平2 人竟基於傷害之犯意聯絡，共同徒手毆
    打乙○○，致乙○○鼻腔出血、臉部鼻下瘀血。」，此有該
    案判決影本一件在卷可稽（見本院卷第85至87頁），並經本
    院調取該案刑事卷宗核閱屬實（影印卷附於本件），則自足
    認為原告前述主張之事實為真實。
二、原告又主張被告係妨害其正當訴訟權而將原告打傷一節，經
    查，被告與訴外人何志平毆打原告當時之情況，依據被告於
    臺灣新竹地方法院檢察署檢察官訊問時陳稱：「當時大家坐
    著吃飯，告訴人卻不合群，一個人站起來走來走去，何志平
    去推他，拉他一下，我就衝過去打他了。」、「告訴人的個
    性很差，吃飯完自己的碗不洗，衛生習慣很差，我無法容忍
    ，情緒失控才打他。」，有檢察官訊問筆錄影本可參（見臺
    灣新竹地方法院檢察署95年度他字第1099號偵查卷95年5 月
    19 日 訊問筆錄），另據該刑事偵查案件之共同被告何志平
    陳稱：「（檢察官問：當日中午有無在該舍房與甲○○一同
    毆打乙○○？）答：有。當時是吃飯時間，我叫他坐著，他
    不聽，走來走去，我氣不過就打他胸部一拳，他也有還手，
    甲○○跟著打他鼻樑幾拳，房長就按鈴。」，亦有檢察官訊
    問筆錄影本可參（見同上偵查卷），另據臺灣新竹看守所戒
    護科所製作之談話筆錄所載，被告甲○○稱：「95年5 月2
    日上午11:40 ，927 號乙○○看我一眼，我不爽於是打他數
    拳，後來主管便前來制止。」，何志平稱：「九二七號他平
    時就不太合群，什麼事情都不做，中午事情發生是因為點完
    名後，我叫九二七號不要亂走，乖乖坐好等吃飯，但是他不
    但沒坐，還一直瞪我很久，我後來氣不過，就跑過去，他這
    時馬上對我說：『我是不是要打他？』，說完就推我一下，
    我才用手臂打他的胸部，後來他還手打了我一下。」，有談
    話筆錄影本可參（見臺灣新竹地方法院檢察署95年度保全字
    第4號 偵查卷宗），可見被告與訴外人何志平於上開時間在
    臺灣新竹看守所內毆打原告成傷，係一時情緒失控所致，原
    告復未舉證證明其上開主張為真實，則原告此部分主張自非
    可採。
三、按「不法侵害他人之身體、健康、名譽、自由、信用、隱私
    、貞操，或不法侵害其他人格法益而情節重大者，被害人雖
    非財產上之損害，亦得請求賠償相當之金額。其名譽被侵害
    者，並得請求回復名譽之適當處分。」，民法第195 條第1
    項定有明文，則本件原告主張被告傷害其身體，致使其精神
    上受有恐懼及痛苦，因而請求被告賠償其因非財產上之損害
    而賠償相當之金額，應屬可採。本院衡酌雙方之社會及經濟
    地位，本件被告毆打原告成傷之緣由，及原告所受傷害尚非
    甚為嚴重等一切情狀，認為原告此部分之請求應以3 萬元為
    適當，原告之請求於此數額範圍內方屬有理由，其超過此數
    額部分之請求則非有理由。
四、綜上所述，原告主張依據侵權行為損害賠償之法律關係，請
    求被告賠償其非財產上之損害，於3 萬元及自起訴狀繕本送
    達被告翌日即96年2 月1 日起至清償日止按法定利率年息百
    分之五計算之範圍內為有理由，應予准許；至於原告之請求
    超過該數額部分則為無理由，應予駁回。
肆、假執行之宣告：本件原告勝訴部分，係所命給付之金額或價
    額未逾新臺幣50萬元之判決，該原告勝訴部分應依民事訴訟
    法第389 條第1 項第5 款規定，依職權宣告假執行；原告其
    餘假執行之聲請，因該部分訴之駁回而失所附麗，應併予駁
    回。
伍、結論：本件原告之訴為一部有理由，一部無理由，並依民事
    訴訟法第385條第1項前段、第78條、第389條第1項第5款，
    判決如主文。
中　　華　　民　　國　　96　　年　　7 　　月　　10　　日
            民事第一庭  法  官  許  瑞  東
以上正本證明與原本無異
如對本判決上訴，須於判決送達後20日內向本院提出上訴狀
中　　華　　民　　國　　96　　年　　7 　　月　　10　　日
                        書記官  賴  玉  芬
